臺灣彰化地方法院刑事判決　　　　　　　　　　　　九十三年度訴字第一三五號
　　公　訴　人　臺灣彰化地方法院檢察署檢察官
　　被　　　告　乙○○
右列被告因違反毒品危害防制條例案件，經檢察官提起公訴（九十三年度偵緝字第四
一六、四一七號），本院判決如左：
    主  文
乙○○共同連續販賣第二級毒品，處有期徒刑玖年，扣案之第二級毒品甲基安非他命
拾柒包（毒品驗餘淨重共拾肆點捌伍玖陸公克）沒收銷燬之，犯罪所得新臺幣壹萬伍
仟元及扣案之電子秤壹臺、塑膠封口機壹臺、分裝袋壹包均沒收，犯罪所得如全部或
一部不能沒收時，以其財產抵償之；又持有第一級毒品，處有期徒刑伍月，扣案之第
一級毒品海洛因壹包（毒品淨重零點肆捌公克，包裝袋重零點伍公克）沒收銷燬之
。應執行有期徒刑玖年肆月，扣案之第一級毒品海洛因壹包（毒品淨重零點肆捌公克
，包裝袋重零點伍公克）、第二級毒品甲基安非他命拾柒包（毒品驗餘淨重共拾肆
點捌伍玖陸公克）均沒收銷燬之，犯罪所得新臺幣壹萬伍仟元及扣案之電子秤壹臺、
塑膠封口機壹臺、分裝袋壹包均沒收，犯罪所得如全部或一部不能沒收時，以其財產
抵償之。
    事  實
一乙○○明知海洛因、甲基安非他命分屬毒品危害防制條例第二條第二項第一款所定
  之第一級毒品及同條項第二款經主管機關公告所定相類於安非他命之第二級毒品，
  不得持有、販賣，竟自民國九十三年四月五日以後之上旬某日起至同年月十八日止
  ，與丁○○、戊○○（均由本院另案判處罪刑，上訴中）共同基於販賣第二級毒品
  甲基安非他命以賺取差價牟利之概括犯意聯絡，先由乙○○出資，推由戊○○持丁○○提供之身分證影本，於九十三年四月五日向不知情之甲○○承租彰化縣彰化市
  ○○路二七三巷三二弄十二號二樓房屋（下稱華山路房屋），作為販毒據點，再由
  乙○○與有意洽購第二級毒品甲基安非他命之不特定人事先就交易數量及價格達成
  合意後，由乙○○以其所有之電子磅秤秤重，再以其所有之塑膠袋封口機、分裝袋
  將相當數量之第二級毒品甲基安非他命逐一封裝，並以衛生紙包覆於外，推由丁○○、戊○○分別攜帶前往指定處所，將上開毒品交付在場等候之買主，每次並當場
  收受新臺幣（下同）一千元之價金。丁○○、戊○○於得款後，隨即返回華山路房
  屋，將收得款項悉數交付乙○○處理（丁○○計交付毒品予買主並收款十次，戊○○交付毒品予買主並收款五次）。乙○○為便於驅使丁○○、戊○○共同販賣第二
  級毒品，並基於轉讓第二級毒品之概括犯意，自九十三年四月五日承租華山路房屋
  後至同年月十九日為警查獲日止，每日連續無償轉讓第二級毒品甲基安非他命予丁○○各一次（每次數量約可抵癮一次）施用，及連續二次無償轉讓同種毒品予戊○○施用（每次數量亦約可抵癮一次），並免費提供華山路房屋予丁○○、戊○○住
  宿，作為丁○○、戊○○二人共同販賣第二級毒品甲基安非他命之報酬（轉讓之毒
  品尚不能證明已逾法定加重其刑之數量）。乙○○復另行起意，自不詳時日起，持
  有第一級毒品海洛因一包（毒品淨重零點四八公克，包裝袋重零點三五公克），並
  將之放在華山路房屋主臥房內。嗣於九十三年四月十九日上午十一時十五分許，經
  警持本院核發之搜索票至彰化縣和美鎮○○里○○路二二○號前查獲丁○○，因丁○○向警供稱其係華山路房屋承租人，由警帶同返回該屋，繼而查獲戊○○（丁○○、戊○○為警查獲時，分別在丁○○身上與戊○○躲藏之陽台處扣得第二級毒品
  甲基安非他命各一包，惟與本案無關），復於該屋主臥室即乙○○房間內扣得其所
  有供販賣所用之第二級毒品甲基安非他命十七包（驗餘淨重十四點八五九六公克）
  ，及其所有供販賣第二級毒品甲基安非他命所用之電子磅秤一臺、塑膠袋封口機一
  臺、分裝袋一包，此外，並於主臥室內扣得乙○○自不詳時日起持有之前開第一級
  毒品海洛因一包（毒品淨重零點四八公克，包裝袋重零點三五公克，起訴書誤載為
  五包）、非屬列管毒品之白色粉末四包。
二案經內政部警政署國道公路警察局第三警察隊報告臺灣彰化地方法院檢察署檢察官
  偵查起訴。
    理  由
一訊據被告乙○○固坦認於九十三年間曾到過華山路房屋，其對於共犯丁○○、戊○○於右開時地為警查獲，並先後在二人身上與陽台躲藏處扣得第二級毒品甲基安非
  他命各一包等情亦不爭執，然矢口否認有何共同販賣第二級毒品、持有第一級毒品
  之犯行，其辯解略為：
  (一)華山路房屋是戊○○出面承租，退租時也非被告搬遷物品，該址非被告居住處；
    丁○○於警詢及檢察官偵查中供稱是被告推丁○○出面承租，卻又向警方供稱房
    子係伊一人獨居，所言顯屬矛盾，其供述不可採。
  (二)與丁○○只認識半個月，不可能以提供食宿為代價，邀丁○○共同販毒。
  (三)戊○○於警詢及檢察官偵查中之供述不同，其自白無從據以認定共同販毒。
  (四)警方主觀上已認識華山路房屋不止丁○○一人居住，卻未經全體居住人同意而執
    行搜索，應屬違法，所扣得之證物無證據能力。
  (五)警方雖自九十三年五月二十六日至同年月三十一日對被告與家人之電話執行通訊
    監察，然通訊監察聲請書記載聲請監察對象為被告，通訊監察書核准之監察對象
    卻為Ａ１，看不出Ａ１是誰，且通訊監察譯文表所示電話號碼、通訊監察期間均
    與監察書核准期間不符，該譯文表不具證據能力。
二惟查：
  (一)被告於右揭時地與共犯丁○○、戊○○共同連續販賣第二級毒品甲基安非他命合
    計十五次，被告並於右揭時地每日連續無償轉讓第二級毒品甲基安非他命予共犯
    丁○○一次（每次數量約可抵癮一次）施用，及連續二次無償轉讓同種毒品予共
    犯戊○○施用之犯罪事實，業據共犯即證人丁○○、戊○○於警詢、檢察官偵查
    中、檢察官聲請羈押在本院訊問時、本院審理中證述詳盡（第00000000
    000號警卷第三頁、第三一七九號偵查卷第六至八、十至十一頁、本院九十三
    年度聲羈字第九○號卷第七頁正面、本院卷第一六二頁正面），共犯戊○○於警
    詢中雖矢口否認與被告共同販賣第二級毒品甲基安非他命犯行，惟其於檢察官偵
    查中亦已坦承不諱（第三一七九號偵查卷第十一至十二頁），核與證人丙○○即
    國道公路警察局第三警察隊警員於本院結證所述關於查獲本案經過相符（本院卷
    第六七至七三頁），並有在被告房間內查獲之第二級毒品甲基安非他命十七包、
    電子磅秤一臺、塑膠袋封口機一臺、分裝袋一包、被告身分證影本一紙扣案，及
    搜索票一紙、勘查採證同意書一紙、搜索扣押筆錄二份、華山路房屋現場草圖一
    紙、共犯丁○○與華山路房屋所有人甲○○訂立之房屋租賃契約書一份可稽（第
    00000000000號警卷第七至十、十一、十三、十七頁，第00000
    000000號警卷第十四頁反面至第二一頁正面、第二五至二八頁）。
  (二)被告雖矢口否認由其出資，推由共犯戊○○持丁○○提供之身分證影本向甲○○
    承租華山路房屋，作為販毒據點，並提供該處予共同被告二人居住等情，然此部
    分業據共犯丁○○於警詢、檢察官偵查中供述明確（第00000000000
    號第三頁反面、第三一七九號偵查卷第六、十頁），共犯戊○○亦坦認在該屋租
    住半個月（第三一七九號偵查卷第九頁），證人甲○○於本院審理中也當庭指認
    是由戊○○以丁○○名義訂約，並代簽丁○○姓名，及提出丁○○之身分證影本
    （本院卷第九一頁正面、第九二頁正面、第九四頁反面），復有前開房屋租賃契
    約書可稽。其次，證人甲○○證稱華山路房屋現場草圖（第000000000
    00號警卷第十三頁）右上角房間為主臥室（本院卷第九三頁反面），而本案查
    獲之第二級毒品甲基安非他命十七包、電子磅秤一臺、塑膠袋封口機一臺、分裝
    袋一包、被告身分證影本一紙均在主臥室內扣得，復據證人丙○○證述明確（本
    院卷第六八頁反面），且有上述搜索扣押筆錄、現場草圖可憑。又共犯丁○○為
    警查獲後，隨即由警帶往華山路房屋搜索，應非事先預知將遭查緝，故意將被告
    之身分證影本置於主臥室嫁禍。況被告若非實際承租人，共犯丁○○或戊○○當
    無捨主臥室不住，而退居其他房間之理。而被告就是否與共犯丁○○、戊○○相
    識一節，於檢察官偵查中及本院準備程序之初一再更改供詞（第四一六號偵查卷
    第七、十八、二十頁，本院卷第十三頁正面），直至共犯戊○○於本院審判期日
    證稱與被告認識好幾年之久，是朋友關係，常電話聯繫等語（本院卷第八七頁正
    面、第九十頁正面），被告方不諱言曾與共犯二人一起施用毒品（本院卷第第九
    九頁反面），更見其畏罪心虛。是被告透過熟識之共犯戊○○，以共犯丁○○名
    義租屋，於常情並無違背之處。共犯丁○○於本院證稱查獲當時尚在找工作（本
    院卷第八二頁反面），其因此與被告共同販賣第二級毒品甲基安非他命，換取住
    宿及毒品抵癮，應非虛構。至華山路租屋處為警查獲後，因被告已知悉而逃匿，
    當然不敢再度入內，縱非其前往辦理騰空遷讓手續，亦不足為其有利之證明。綜
    上所述，足認該屋實際上係被告所承租，而自住於主臥室及藏放上揭證物，並提
    供該屋予其餘共犯住宿，作為販毒據點。
  (三)在被告房間內，除扣得第二級毒品甲基安非他命十七包外，復有電子磅秤一臺、
    塑膠袋封口機一臺、分裝袋一包扣案，上開毒品如係供己施用，當無再多此一舉
    ，以磅秤、封口機秤重、分裝之必要，並因此造成減損毒品重量之結果。況共犯
    丁○○於檢察官偵查中供稱被告都是用塑膠袋裝起來（指毒品），再用衛生紙包
    起來，且坦認如果是自己施用，就不用磅秤及封口機等語（第三一七九號偵查卷
    第七、八頁），堪認該等磅秤、封口機、分裝袋係供被告販賣毒品所用工具。前
    開十七包第二級毒品甲基安非他命與磅秤、封口機、分裝袋均係被告所有，復據
    共犯丁○○、戊○○於警詢及檢察官聲請羈押在本院訊問時證述明確（第000
    00000000號第三頁、本院九十三年度聲羈字第九○號卷第八頁反面），
    足見被告並非僅止持有或施用第二級毒品甲基安非他命，其有販賣該種毒品行為
    ，甚為灼然。
  (四)在被告房間內查獲之第二級毒品甲基安非他命十七包經囑託鑑定，認淨重十四點
    九八八八公克，取樣零點一二九二公克鑑析，驗餘淨重十四點八五九六公克，亦
    有第二級毒品甲基安非他命成分，有國防部憲兵司令部刑事鑑識中心鑑驗通知書
    可參（第五五三一號偵查卷第十一頁），被告販賣之物品確為第二級毒品無疑。
  (五)共犯丁○○、戊○○除被查獲前開毒品外，其尿液經警採集送驗，結果均呈現甲
    基安非他命陽性反應，有彰化縣衛生局煙毒尿液檢驗成績書、犯罪嫌疑人檢驗尿
    液編號與真實姓名對照認證書各二紙可憑（第00000000000號警卷第
    十五頁、第00000000000號警卷第二四頁、第三一七八號偵查卷第二
    三頁、第三一七九號偵查卷第二六頁），二人於警詢中並一致供稱上揭毒品係被
    告無償轉讓（第00000000000號警卷第二頁正面、第0000000
    0000號警卷第二頁反面），益證被告連續無償轉讓第二級毒品甲基安非他命
    多次予共犯丁○○、戊○○抵癮，絕非虛妄。
  (六)證人即共犯丁○○於本院審理中雖翻異前詞，改稱華山路房屋係其一人自己承租
    居住，並未受託代為承租，扣案物品均係其所有，第二級毒品甲基安非他命是在
    彰化火車站附近電動玩具店向真實姓名年籍不詳之「阿義」購買，被告未曾提供
    毒品供伊與戊○○施用，沒看過戊○○幫被告販毒，自己也沒有與被告販毒，先
    前之供述係因怕不被採信，乃胡亂指認云云（本院卷第七六至八一頁），證人即
    共犯戊○○於本院審理中亦翻異前詞，改稱伊與丁○○沒有幫被告販毒，被告只
    有無償轉讓毒品予其施用云云（本院卷第八七至八九頁），然上開證人均不否認
    彼等於警詢、檢察官偵查中曾為前揭不利被告之供述（本院卷第七六至七九、八
    一至八二、八八、八九頁），證人即共犯丁○○復證稱於警詢、檢察官偵查中所
    供皆出於自由意志，未被不法取供（本院卷第七九頁反面），證人即共犯戊○○
    也證稱與被告並無恩怨或金錢糾葛（本院卷第八九頁正面），而販賣毒品刑度極
    重，上開證人為成年之人，對此常識當無不知之理，二人於警詢、檢察官偵查中
    既均未曾遭違法取供，如非實情，無從隱遁，焉有可能除供出不利自己之犯行外
    ，復陳述關於被告之犯行，是二人於本院之證述，應係迴護被告之詞，仍以彼等
    先前所供，始屬可信。
  (七)按搜索，應用搜索票，但經受搜索人出於自願性同意者，得不使用搜索票，刑事
    訴訟法第一百二十八條第一項、第一百三十一條之一前段分別定有明文；次按除
    法律另有規定外，實施刑事訴訟程序之公務員因違背法定程序取得之證據，其有
    無證據能力之認定，應審酌人權保障及公共利益之均衡維護，刑事訴訟法第一百
    五十八條之四亦有規定，而法院於個案權衡時，允宜斟酌(一)違背法定程序之情節
    ，(二)違背法定程序時之主觀意圖，(三)侵害犯罪嫌疑人或被告權益之種類及輕重，
    (四)犯罪所生之危險或實害，(五)禁止使用證據對於預防將來違法取得證據之效果，
    (六)偵審人員如依法定程序有無發現該證據之必然性及(七)證據取得之違法對被告訴
    訟上防禦不利益之程度等各種情形，以為認定證據能力有無之標準，此有該條立
    法理由可稽，復有法院辦理刑事訴訟案件應行注意事項第八十七點可資參照。本
    案係共犯丁○○為警查獲後，自承為華山路房屋承租人，由警帶同前往該屋，並
    出於其自願性同意予以搜索，而在被告使用之未上鎖房間內，以目視方式發見前
    開第二級毒品甲基安非他命十七包、磅秤一臺、塑膠袋封口機一臺、分裝袋一包
    等證物，再予以扣押，且執行搜索時，在場之共犯丁○○、戊○○均未表示查獲
    該等證物之房間為被告所使用，此據證人丙○○於本院審理中結證甚明（本院卷
    第六八、六九、七一頁），凡此均足使警方研判該屋全部範圍均為共犯丁○○所
    得使用支配，而予以搜索。雖該證人另證稱從現場狀況可以看出裡面不只居住一
    人等語（本院卷第七一頁），然警方執行搜索時，客觀上無從得知被告使用支配
    範圍何在，自無故意違背搜索法定程序之主觀意圖，且共犯丁○○既自稱為承租
    人，復未明白表示何處並非其使用支配範圍，依證人丙○○所證述，主臥室也未
    上鎖，證物又係目視即可發見，縱扣得上開證物之處實際上係被告之房間，要難
    認本案之搜索係出於惡意違背搜索應用搜索票之前開規定。況被告於警詢、檢察
    官偵查中及本院審理中均一再辯稱華山路房屋非其承租云云，其既矢口否認扣得
    證物之處係其房間，警方予以搜索，對其訴訟上防禦亦無不利益之處。本院權衡
    被告人權保障及公共利益之維護後，認警方在華山路房屋執行搜索所得證據應有
    證據能力，被告辯稱上述證據無證據能力云云，尚非可採。
  (八)共犯丁○○、戊○○實際與被告共同販賣第二級毒品甲基安非他命之次數，依共
    犯丁○○於檢察官聲請羈押在本院訊問時所供，將近十次，共犯戊○○於同次訊
    問時則供承約五、六次；至於販賣所得金額，綜合二人供述，約為每次一千至三
    千元不等（第三一七九號偵查卷第七、十二頁，本院九十三年度聲羈字第九○號
    卷第六頁反面、第八頁正面）。惟因共犯二人販毒次數及得款之事實無從精確描
    述，則依罪疑唯輕原則，應從較有利於被告之方向，認定被告與該二名共犯販賣
    第二級毒品甲基安非他命之次數為十五次，各次販賣所得金額為一千元，合計一
    萬五千元。
  (九)偵查卷附之通訊監察譯文表內容，經核對話人並未談及本案相關犯行（第一六○
    號偵查卷第十八至二二頁），難認與本案待證事實有明顯關聯，無從採為本案犯
    罪證據，既與本案無證據關聯性，則其是否合法監聽所得、有無證據能力，應無
    庸再予審究。
  (十)被告於右揭時地亦為警查獲持有第一級毒品海洛因一包，有前開在華山路房屋執
    行搜索之搜索扣押筆錄、房屋現場草圖可稽。該包粉末經囑託鑑定，認確含第一
    級毒品海洛因成分，毒品淨重零點四八公克，包裝袋重零點三五公克，另四包白
    色粉末，則無毒品反應，亦有法務部調查局鑑定通知書可憑（第三一七九號偵查
    卷第二七頁）。被告於檢察官偵查中及本院審理中否認有何施用第一級毒品海洛
    因犯行（第四一六號偵查卷第十九頁、本院卷第九九頁反面），其於檢察官偵查
    中經採集尿液送驗，未呈現毒品反應，亦有中山醫學大學附設醫院藥物濫用檢測
    中心確認結果報告可稽（第四一六號偵查卷第二四頁）。是依上開證據及證人丁○○、戊○○、證人丙○○之證述，並綜合前揭論述，應認該包第一級毒品海洛
    因乃被告持有無疑。
  (十一)公訴意旨另以：被告與共犯丁○○、戊○○共同基於販賣第一級毒品海洛因之概
    括犯意聯絡，先由被告與買主聯繫購買海洛因之數量及交易地點後，再由被告以
    其所有之電子磅秤秤重，復以塑膠袋封口機將海洛因以塑膠袋封裝，又以衛生紙
    包妥，交由共犯二人負責前往送貨取款，販售價格為每包一千元至五千元不等，
    因認被告涉有毒品危害防制條例第四條第一項之販賣第一級毒品罪嫌。公訴人認
    被告涉有右揭販賣第一級毒品犯行，無非係以前開共犯於警詢及偵查中之自白，
    與前述扣案之第一級毒品海洛因、電子磅秤、塑膠袋封口機、分裝袋及卷附法務
    部調查局鑑定通知書、通訊監察譯文表為其所憑論據。訊據被告堅決否認有何販
    賣第一級毒品海洛因之犯罪事實，辯解同前。按犯罪事實應依證據認定之，無證
    據不得認定犯罪事實，刑事訴訟法第一百五十四條第二項定有明文。經查：共犯
    戊○○於檢察官偵查中及於檢察官聲請羈押在本院訊問時，業已明確供稱沒有送
    海洛因等語（第三一七八號偵查卷第十四頁、本院九十三年度聲羈字第九○號卷
    第八頁正面），公訴意旨竟謂共犯戊○○業已坦承販賣第一級毒品之犯罪事實，
    並據此推論被告與之共同販賣第一級毒品，容屬無憑。雖共犯丁○○於檢察官聲
    請羈押在本院訊問時供承曾於九十三年四月十日凌晨五、六時許，在郵局那裡交
    付海洛因給不特定男子，並收取三千元之款項云云（本院九十三年度聲羈字第九
    ○號卷第六頁反面），惟對照其於檢察官偵查中籠統承認幫忙送海洛因給不認識
    的人，再收一千或三千元交給被告云云，此外別無任何關於販賣海洛因之具體情
    節陳述（第三一七九號偵查卷第八頁），嗣於本院審理中又堅詞否認上開犯行（
    本院卷第八一頁正面），是以共犯丁○○前後翻異其詞，尚非全無瑕疵可指。扣
    案之五包白色粉末，僅其中一包含有第一級毒品海洛因成分，毒品淨重亦僅零點
    四八公克，其餘四包則無毒品反應，已如前述，公訴意旨認扣得第一級毒品海洛
    因五小包，毛重十一點七公克等語，亦有未洽，此部分既只有扣得微量之第一級
    毒品海洛因一包，能否謂被告係預先販入、分裝、藏放，再伺機賣出，其證明力
    實屬薄弱。扣案之第一級毒品海洛因數量既然微少，自不能逕認扣案之磅秤、封
    口機、包裝袋即係供販賣第一級毒品海洛因所用之工具。通訊監察譯文表與待證
    事實無關，前已說明，也無足認定被告販賣第一級毒品海洛因。是公訴意旨所憑
    證據尚不足以證明被告與共犯丁○○、戊○○共同販賣第一級毒品海洛因，本院
    復查無其他積極證據足認被告二人確有公訴人意旨所指之販賣第一級毒品海洛因
    犯行，應認被告此部分販賣第一級毒品犯行尚不能證明，被告僅構成持有第一級
    毒品海洛因犯行。然被告持有第一級毒品海洛因犯行，乃販賣第一級毒品海洛因
    之低度行為，本院既認定被告不構成公訴意旨所指之販賣第一級毒品犯行，則公
    訴意旨所載犯罪事實已有減縮，爰不另為無罪之諭知。
  (十二)綜上論述，被告所辯，無非事後卸責之詞，難以採信，事證明確，其販賣第二級
    毒品、持有第一級毒品犯行均堪認定。
三按海洛因、甲基安非他命分屬毒品危害防制條例第二條第二項第一款所定之第一級
  毒品及同條項第二款經主管機關公告所定相類於安非他命之第二級毒品。被告與丁○○、戊○○販賣第二級毒品甲基安非他命共計十五次，核其所為，均係犯毒品危
  害防制條例第四條第二項之販賣第二級毒品罪；被告無償轉讓第二級毒品甲基安非
  他命予丁○○、戊○○多次，核其所為，均係犯毒品危害防制條例第八條第二項之
  轉讓第二級毒品罪；被告持有第一級毒品海洛因一包，核其所為，係犯毒品危害防
  制條例第十一條第一項之持有第一級毒品罪。公訴意旨認被告涉犯毒品危害防制條
  例第四條第一項販賣第一級毒品罪嫌，然本院認定被告此部分僅構成持有第一級毒
  品罪，乃犯罪事實之減縮，本院自不必依刑事訴訟法第三百條規定變更起訴法條。
  被告與丁○○、戊○○就上揭販賣第二級毒品犯行，有犯意聯絡及行為分擔，皆為
  共同正犯。被告為供販賣、轉讓第二級毒品之目的而持有毒品，其於販賣、轉讓前
  後持有第二級毒品之低度行為，應為販賣、轉讓之高度行為所吸收，不另論罪。被
  告先後十五次販賣第二級毒品及多次轉讓第二級毒品犯行，均時間緊接，方法相同
  ，分別觸犯構成要件相同之罪名，顯係基於概括犯意反覆為之，皆應依刑法第五十
  六條連續犯之規定論以一罪，除販賣第二級毒品罪之無期徒刑部分法定本刑依法不
  得加重外，其餘之刑予以加重。被告係以犯轉讓第二級毒品罪為方法，而達其犯販
  賣第二級毒品罪之目的，二罪間有方法與目的之牽連關係，為牽連犯，應依刑法第
  五十五條規定從一重之販賣第二級毒品罪論處。被告所犯販賣第二級毒品罪、持有
  第一級毒品罪，犯意各別，行為不同，罪名互異，應分論併罰。起訴書犯罪事實欄
  業已敘明「乙○○‧‧‧明知丁○○、戊○○均有施用第二級毒品安非他命惡習，
  竟以提供免費食宿及免費提供毒品供丁○○、戊○○施用為條件，而慫恿渠等加入
  乙○○販毒之行列」，檢察官於本院審理中亦當庭認轉讓第二級毒品安非他命部分
  係在起訴範圍（本院卷第一五五頁反面），是起訴書關於被告所犯法條雖漏載毒品
  危害防制條例第八條第二項之轉讓第二級毒品罪，本院仍應就此部分審判，附此敘
  明。爰審酌被告所犯，已造成毒品流通氾濫，嚴重戕害國民身心健康，對於社會治
  安負面影響甚鉅，又以提供住宿及毒品予其他共同被告為條件，增長其販毒之範圍
  、效率，惡性匪淺，偵查中一度逃匿，有通緝書可稽（第五五三一號偵查卷第十五
  頁），到案後不肯坦認犯行，猶飾詞以對，毫無悔意，惟前未曾受罪刑之宣告，此
  有臺灣高等法院被告全國前案紀錄表可按（本院卷第四至八頁）及其他一切情狀，
  分別量處如主文所示之刑，並定其應執行刑，以資懲儆。扣案之第一級毒品海洛因
  一包（毒品淨重零點四八公克，包裝袋重零點三五公克）、第二級毒品甲基安非他
  命十七包（驗餘淨重十四點八五九六公克），與顯然無法析離應視為查獲之毒品之
  包裝袋，應依毒品危害防制條例第十八條第一項前段沒收銷燬之；因販賣第二級毒
  品所得之現金一萬五千元，應依同條例第十九條第一項沒收，如全部或一部不能沒
  收時，以其財產抵償之；扣案之電子磅秤一臺、塑膠袋封口機一臺、分裝袋一包為
  被告所有，且為供被告販賣第二級毒品所用之物，亦應依同條例第十九條第一項沒
  收。至扣案非屬列管毒品之白色粉末四包，因不符法定沒收要件，自不得諭知沒收
  ；在共犯丁○○身上與在共犯戊○○躲藏之陽台處扣案之第二級毒品甲基安非他命
  各一包，應在該二人所犯之案件宣告沒收銷燬，以符從刑附屬於主刑原則。
據上論斷，應依刑事訴訟法第二百九十九條第一項前段，毒品危害防制條例第四條第
二項、第八條第二項、第十一條第一項、第十八條第一項前段、第十九條第一項，刑
法第十一條前段、第二十八條、第五十六條、第五十五條、第五十一條第五款，判決
如主文。
本案經檢察官邱鼎文到庭執行職務。
中      華      民      國    九十四    年      二      月      四      日
                              臺灣彰化地方法院刑事第二庭
                                  審判長法  官  李  水  源
                                        法  官  李  雅  俐
                                        法  官  廖  政  勝
右正本證明與原本無異。
如不服本判決，應於判決送達後十日內向本院提出上訴狀（須附繕本）。
                                    法院書記官  呂  雅  惠
中      華      民      國    九十四    年      二      月      五      日
毒品危害防制條例第四條第二項：
製造、運輸、販賣第二級毒品者，處無期徒刑或七年以上有期徒刑，得併科新臺幣七
百萬元以下罰金。
毒品危害防制條例第八條第二項
轉讓第二級毒品者，處六月以上五年以下有期徒刑，得併科新臺幣七十萬元以下罰金
。
毒品危害防制條例第十一條第一項
持有第一級毒品者，處三年以下有期徒刑、拘役或新臺幣五萬元以下罰金。
